臺灣橋頭地方法院刑事判決　
111年度簡上字第53號
上  訴  人
即公訴  人  臺灣橋頭地方檢察署檢察官
被      告  陳家和


上列上訴人因被告詐欺案件，不服本院橋頭簡易庭中華民國111
年3月28日110年度簡字第1829號第一審簡易判決（聲請簡易判決
處刑案號：110年度少連偵緝字第7號、110年度偵緝字第403號、
第404號、第405號、第406號、第407號；移送併辦案號：110年
度偵字第14196號），提起上訴，復移送併辦（案號：111年度偵
字第2044號，111年度偵字第2045號、111年度偵緝字第285號，1
11年度偵字第5327號、第5961號，111年度偵字第5913號、111年
度偵緝字第372號）本院管轄之第二審合議庭判決如下：
    主  文
原判決撤銷。
壬○○幫助犯詐欺得利罪，處有期徒刑伍月，如易科罰金，以新臺
幣壹仟元折算壹日。
未扣案之犯罪所得新臺幣壹仟陸佰元沒收，於全部或一部不能沒
收或不宜執行沒收時，追徵其價額。
    事  實
一、壬○○雖預見率爾將自己申辦之行動電話門號SIM卡交付真實
    姓名年籍不詳之他人，可能幫助該人從事財產犯罪，竟仍基
    於縱有人利用其所提供之行動電話門號SIM卡作為詐欺得利
    犯罪工具，亦不違背其本意之幫助他人犯詐欺得利之不確定
    故意，於民國109年12月24日15時21分許前之某時，在臺南
    市某處，將其所申辦如附表一編號1至8所示行動電話門號SI
    M卡，以每門號SIM卡新臺幣（下同）200元之代價，販賣交
    付予真實姓名年籍均不詳之詐騙集團成年成員，而容任該人
    與其所屬詐騙集團成年成員使用該等門號SIM卡遂行詐欺得
    利犯行。嗣該集團成年成員共同意圖為自己不法之所有，基
    於詐欺得利之犯意聯絡，先以附表一編號1至8所示門號向樂
    點股份有限公司（下稱樂點公司）註冊取得各該編號所示「
    GASH」會員編號帳戶後，再分別詐騙附表二編號1至11所示
    被害人（詐騙時間、方式詳各該編號所示），致其等陷於錯
    誤，而各購買GASH遊戲點數儲值卡（購買時間、儲值卡序號
    詳各該編號所示），並將儲值卡之序號及密碼告知對方，該
    集團不詳成年成員即將卡內點數儲值至GASH會員編號帳戶內
    （儲值時間、金額、GASH會員編號帳戶詳各該編號所示），
    該集團成年成員因而取得使用上開遊戲點數之財產上不法利
    益。嗣上開被害人察覺有異而報警處理，始為警循線查悉上
    情。
二、案經辛○○、丙○○訴由新北市政府警察局大安分局、甲○○訴由
    臺北市政府警察局大安分局、乙○○訴由臺南市政府警察局歸
    仁分局、庚○○訴由新北市政府警察局板橋分局及桃園市政府
    警察局八德分局、己○○訴由臺中市政府警察局第四分局、戊○○及丑○○訴由高雄市政府警察局仁武分局、寅○○訴由臺南市
    政府警察局第三分局、丁○○訴由臺北市政府警察局信義分局
    報告臺灣橋頭地方檢察署檢察官偵查後聲請簡易判決處刑及
    移送併辦。
    理  由
壹、程序部分
一、按第二審被告經合法傳喚，無正當之理由不到庭者，得不待
    其陳述，逕行判決，刑事訴訟法第371條定有明文。而依同
    法第455條之1第3項規定，對於簡易判決之上訴，亦準用上
    開關於一造缺席判決之規定。經查，被告壬○○經本院合法傳
    喚，而無正當之理由未於審判期日到庭，有臺灣高等法院被
    告前案紀錄表、臺灣高等法院在監在押全國紀錄表、本院送
    達證書及刑事報到單各1份（簡上卷第119頁、第149頁、第1
    89至194頁）在卷可稽，爰依刑事訴訟法第455條之1第3項準
    用同法第371條之規定，不待被告到庭陳述，而逕行判決。
二、本案認定事實所引用之卷內被告以外之人於審判外之陳述，
    檢察官於本院審判程序時同意有證據能力（簡上卷第180頁
    ），而被告業經本院合法傳喚到庭（準備程序及審判程序期
    日）賦予其聲明異議之機會，均未到庭，而未對上揭屬傳聞
    證據之供述證據聲明異議，本院復審酌前揭陳述作成時之情
    況，並無違法取證之瑕疵，亦認以之作為證據為適當，是本
    案有關被告以外之人於審判外之陳述等供述證據，依刑事訴
    訟法第159 條之5規定，自均得為證據。　
貳、實體部分
一、認定犯罪事實所憑之證據及理由
    訊據被告固坦承申設附表一所示門號SIM卡後販賣交付他人
    之事實，惟矢口否認有何幫助犯詐欺犯行，辯稱：我不知道
    前女友張瀞之帶我認識的一名不詳友人會拿該等門號SIM卡
    去詐欺，我也沒有和詐欺集團聯繫云云。經查：
（一）附表一編號1至8所示門號SIM卡乃被告申辦後販賣交付與
      詐騙集團不詳成員，該集團不詳成員即以該等門號向樂點
      公司註冊取得各該編號所示GASH會員編號帳戶後，分別詐
      騙附表二編號1至11所示被害人（詐騙時間、方式詳各該
      編號所示），致其等陷於錯誤而購買GASH遊戲點數儲值卡
      （購買時間、儲值卡序號詳各該編號所示），並將儲值卡
      之序號及密碼告知該集團不詳成員，該集團不詳成年成員
      即將卡內點數儲值至GASH會員編號帳戶內（儲值時間、金
      額、GASH會員編號帳戶詳各該編號所示），而取得該等遊
      戲點數之事實，業據被告供述在卷（少連偵緝卷第33至35
      頁），並經告訴人丙○○、乙○○、庚○○、辛○○、甲○○、己○○
      、戊○○、寅○○、丁○○、丑○○，及被害人癸○○於警詢中證述
      明確（警一卷第9至10頁、警二卷第11至13頁、警三卷第4
      1至42頁、警四卷第1至4頁、警五卷第1至4頁、警六卷第2
      7至30頁、警八卷第13至15頁、警十卷第9至13頁、警十一
      卷第19至22頁、警九卷第67至71頁、警十三卷第7至10頁
      ），復有【附表二編號1】丙○○購買GASH遊戲點數證明（
      警一卷第11至17頁）、樂點公司函覆GASH會員編號訂單查
      詢明細（警一卷第25至27頁）、臺灣大哥大電信門號通聯
      調閱查詢單〈門號：0000000000〉（警一卷第29頁）、通聯
      紀錄、基地台位置明細單（警一卷第30至31頁）、臺南市
      政府警察局歸仁分局德南派出所受理刑事案件報案三聯單
      （警一卷第23頁）、內政部警政署反詐騙諮詢專線紀錄表
      （警一卷第19頁）、【附表二編號2】乙○○與暱稱「林雅
      彤」間LINE通訊軟體對話訊息擷圖（警二卷第15至19頁）
      、乙○○購買GASH遊戲點數證明、交易明細表（警二卷第21
      至27頁）、樂點公司函覆GASH會員編號訂單查詢明細（警
      二卷第31至37頁）、遠傳電信門號通聯調閱查詢單〈門號
      ：0000000000〉（警二卷第42頁）、內政部警政署反詐騙
      諮詢專線紀錄表（警二卷第29頁）、【附表二編號3】癸○○購買GASH遊戲點數證明（警三卷第53至55頁）、樂點公
      司函覆GASH會員編號訂單查詢明細（警三卷第47至50頁）
      、遠傳電信通聯調閱查詢單〈門號：0000000000〉（警三卷
      第45頁）、新北市政府警察局土城分局廣福派出所受理各
      類案件紀錄表、受理刑事案件報案三聯單（警三卷第57至
      59頁）、內政部警政署反詐騙諮詢專線紀錄表（警三卷第
      51頁）、【附表二編號4】庚○○與暱稱「阿強」間LINE通
      訊軟體對話訊息、「阿強」LINE頭像、通聯紀錄擷圖（警
      四卷第45至53頁）、庚○○購買GASH遊戲點數證明（警四卷
      第29至31頁）、樂點公司函覆GASH會員編號訂單查詢明細
      （警四卷第19至21頁）、遠傳電信通聯調閱查詢單〈門號
      ：0000000000〉（警四卷第24頁）、新北市政府警察局板
      橋分局板橋派出所受理各類案件紀錄表、受理刑事案件報
      案三聯單（警四卷第13至15頁）、內政部警政署反詐騙諮
      詢專線紀錄表（警四卷第17頁）、【附表二編號5】辛○○
      與暱稱「櫻花怡～」間LINE通訊軟體對話訊息翻拍照片（
      警五卷第37至39頁）、辛○○購買GASH遊戲點數證明及明細
      （警五卷第7至15頁）、樂點公司函覆GASH會員編號訂單
      查詢明細（警五卷第17至24頁）、臺灣大哥大電信通聯調
      閱查詢單〈門號：0000000000〉（警五卷第27頁）、內政部
      警政署反詐騙諮詢專線紀錄表（警五卷第5頁）、【附表
      二編號6】甲○○購買GASH遊戲點數證明（警六卷第33至39
      頁）、樂點公司函覆GASH會員編號訂單查詢明細（警六卷
      第43至48頁）、臺灣大哥大電信通聯調閱查詢單〈門號：0
      000000000〉（警六卷第49頁）、臺北市政府警察局大同分
      局民族路派出所陳報單、受理各類案件紀錄表、受理刑事
      案件報案三聯單（警六卷第21至25頁）、內政部警政署反
      詐騙諮詢專線紀錄表（警六卷第41頁）、【附表二編號7
      】己○○購買GASH遊戲點數證明（警八卷第17至20頁）、樂
      點公司函覆GASH會員編號訂單查詢明細（警八卷第27至30
      頁、第33至35頁）、臺灣大哥大電信通聯調閱查詢單〈門
      號：0000000000〉（警八卷第41頁）、遠傳電信通聯調閱
      查詢單〈門號：0000000000〉（警八卷第47頁）、臺中市政
      府警察局第四分局大墩派出所陳報單、受理各類案件紀錄
      表、受理刑事案件報案三聯單（警八卷第24至26頁）、內
      政部警政署反詐騙諮詢專線紀錄表（警八卷第21頁）、【
      附表二編號8】戊○○與暱稱「陳佳雯」間LINE通訊軟體對
      話訊息、通話紀錄擷圖（警十卷第19至29頁）、戊○○購買
      GASH遊戲點數證明（警十卷第17頁）、樂點公司函覆GASH
      會員編號訂單查詢明細（警十卷第31至32頁）、臺灣大哥
      大電信門號通聯調閱查詢單〈門號：0000000000〉（警十卷
      第33頁）、內政部警政署反詐騙諮詢專線紀錄表（警十卷
      第15頁）、【附表二編號9】丑○○購買GASH遊戲點數證明
      （警十三卷第11至13頁）、樂點公司函覆GASH會員編號訂
      單查詢明細（警十三卷第16至20頁）、臺灣大哥大電信通
      聯調閱查詢單〈門號：0000000000〉（警十三卷第31頁）、
      內政部警政署反詐騙諮詢專線紀錄表（警十三卷第14頁）
      、【附表二編號10】寅○○購買GASH遊戲點數證明（警十一
      卷第23至29頁）、樂點公司函覆GASH會員編號訂單查詢明
      細（警十一卷第31至35頁）、臺灣大哥大電信通聯調閱查
      詢單〈門號：0000000000〉（警十一卷第59頁）、內政部警
      政署反詐騙諮詢專線紀錄表（警十一卷第123頁）、臺南
      市政府警察局第三分局和順派出所受理刑事案件報案三聯
      單、受理各類案件紀錄表（警十一卷第125至127頁）、【
      附表二編號11】丁○○與暱稱「李安納」間LINE通訊軟體對
      話訊息擷圖（警九卷第77至85頁）、丁○○購買GASH遊戲點
      數證明、繳費明細（警九卷第75頁）、樂點公司函覆GASH
      會員編號訂單查詢明細（偵七卷第31至32頁）、臺灣大哥
      大電信通聯調閱查詢單〈門號：0000000000〉（偵七卷第27
      至29頁）各1份存卷可佐，此部分事實首堪審認。
（二）被告行為時主觀上具有幫助犯詐欺得利之不確定故意
    1.申辦行動電話門號SIM卡並無特殊限制，得同時申辦多數
      門號使用，除非充作犯罪工具使用，藉以逃避追緝，否則
      一般正常使用之人，並無收購他人門號之必要，況近年來
      社會上利用人頭手機門號作為詐欺等財產犯罪之工具，以
      逃避政府查緝之案件，屢見不鮮，復廣為媒體報導且迭經
      政府宣傳，衡情一般民眾應知悉此種利用人頭門號遂行財
      產犯罪之手法。參之被告行為時為27歲之成年人，且其自
      陳為國中畢業（見警十二卷第3頁），其應為具備通常智
      識之成年人，對於他人價購數量非微之行動電話門號極可
      能作為財產犯罪之工具，應有所認知。況被告前於100年
      間，因將其所申辦之行動電話門號提供與不詳詐欺集團成
      員，經不詳詐欺集團成員以該門號聯繫詐欺被害人匯款至
      指定帳戶，而經臺灣臺北地方法院以103年度審簡字第168
      3號判決論處幫助犯詐欺取財罪確定，此有臺灣高等法院
      被告前案紀錄表（簡上卷第183頁）、該案判決書（偵一
      卷第39至43頁）各1份在卷可稽，益見被告行為時主觀上
      得預見其將數門號SIM卡有償販賣交予他人可能幫助他人
      遂行詐欺犯行。
    2.再者，被告供稱：前女友張瀞之帶我去認識一名不詳友人
      ，對方帶我去申辦門號，並跟我說辦1個門號可賺200元，
      我辦完後，就交付門號SIM卡給對方，對方有給我現金1,0
      00多元。我本身有門號手機在使用，辦那些門號一開始就
      不是我自己要使用的等語（少連偵緝卷第33頁、偵九卷第
      35至36頁），可知被告申辦本案8個門號SIM卡後，即以每
      1門號200元之對價出售他人並藉此牟利，與自行申辦門號
      所需耗費之成本顯不相當，被告復自陳其不知道對方之真
      實年籍姓名地址，只有和對方碰面一次，就是其將門號賣
      給對方的那一次，對方甚至沒有說明購買數門號之實際用
      途或原因等情，被告既不知悉對方之真實姓名年籍或聯繫
      方式，雙方完全無信賴關係，仍新申辦數量非微之門號SI
      M卡出賣給對方，實已彰顯被告容許詐騙集團成員得恣意
      使用其所提供之數門號SIM卡，縱該等門號SIM卡成為該集
      團實施詐欺得利罪之工具，亦對其無妨、與本意無違之容
      任心態，從而，被告於出售附表一編號1至8所示門號SIM
      卡時，對於可能因此幫助他人遂行詐欺得利犯行乙情有所
      預見，且亦無違其本意，其有幫助他人犯詐欺得利罪之不
      確定故意甚明。
（三）綜上所述，本案事證明確，被告犯行洵堪認定，應依法論
      科。
二、論罪科刑及上訴論斷之理由
（一）按刑法第339條第1項、第2項分別規定詐欺取財罪及詐欺
      得利罪，前者之行為客體係指現實財物，後者則指取得債
      權、免除債務、延期履行債務或提供勞務等財物以外之財
      產上不法抽象利益。查線上娛樂服務平台之虛擬遊戲儲值
      點數，並非現實可見之有形體財物，而係供人憑以遊玩網
      路遊戲使用，惟此虛擬點數既具一定市場經濟價值，自屬
      財物以外之財產上不法利益無訛。核被告所為，係犯刑法
      第30條第1項、第339條第2項之幫助犯詐欺得利罪。至聲
      請意旨及移送併辦意旨認被告所為係犯刑法第30條第1項
      、第339條第1項之幫助犯詐欺取財罪，尚有誤會，惟其基
      本社會事實同一，且業經公訴人於本院審理時當庭變更起
      訴法條為刑法第30條第1項、第339條第2項之幫助犯詐欺
      得利罪，並無礙被告防禦權之行使，自應以公訴人變更後
      之法條而為審理，本院毋庸再依刑事訴訟法第300條規定
      變更起訴法條，附此敘明。
（二）又被告於同時、地，一次提供附表一所示門號SIM卡與詐
      騙集團成員，幫助該詐騙集團成員分別遂行詐騙附表二所
      示被害人之犯行，係一行為同時觸犯11個相同罪名，為想
      像競合犯，應依刑法第55條前段規定，從一重論以一幫助
      犯詐欺得利罪。至移送併辦部分與聲請簡易判決處刑之事
      實間，為被告同一交付行為所致，為想像競合犯之裁判上
      一罪關係，本院自得併予審理，併此敘明。
（三）被告係幫助犯，犯罪情節較正犯輕微，爰依刑法第30條第
      2 項規定，按正犯之刑減輕其刑。
（四）上訴論斷之理由
　　1.檢察官以被告一次交付門號SIM卡行為，尚有告訴人戊○○
      等人受騙，與原審判決之事實間具有想像競合犯關係，應
      為原審判決效力所及，然原審未即審酌此等部分為由，提
      起上訴求予撤銷改判。經查：原審漏未審酌被告同次交付
      行為尚涵蓋附表一編號7、8所示門號SIM卡，因而未審酌
      被告尚幫助詐騙集團遂行對附表二編號8至11所示被害人
      之詐欺得利犯行，且於犯罪所得沒收部分亦漏未審酌因提
      供附表一編號7、8所示門號SIM卡而多獲取之報酬，而此
      等部分與原判決認定有罪之事實間具有想像競合犯之裁判
      上一罪關係，法院得併予審理，故檢察官以此理由提起上
      訴，為有理由，另原審誤認被告為坦承犯行，自應由本院
      將原判決撤銷改判。
    2.爰審酌被告貪圖私利，申辦門號SIM卡後將之販賣交付給
      詐騙集團成員使用，使該集團得利用該等門號作為申辦GA
      SH會員編號帳之犯罪工具，而為附表二所示之詐欺得利犯
      行，被告所為不僅促使此類犯罪手法層出不窮，更造成犯
      罪偵查追訴的斷點，增加被害人向正犯求償之困難，危害
      交易秩序與社會治安，其犯罪動機、手段均無足取；且被
      告交付之門號SIM卡為8個、被害人係11人及其等各自財產
      上損失之金額等被告幫助犯罪所生之實害程度與範圍非輕
      ，兼衡以其所獲犯罪所得之金額；又被告前已因提供門號
      幫助他人犯詐欺取財遭判刑確定，已如前述，仍再為本案
      相同犯行，足徵其遵守法律及尊重他人財產權之觀念均甚
      為薄弱，惡性顯屬重大；復酌以被告犯後否認犯行，且未
      與任何告訴人或被害人協商和解事宜，迄未賠償告訴人或
      被害人所受之損害，其犯後態度難認良好：並考量被告國
      中畢業之教育程度、勉持之家庭經濟狀況（見警十二卷第
      3頁之被告警詢筆錄受詢問人欄）等一切情狀，量處如主
      文所示之刑，並諭知易科罰金折算標準。
三、沒收
（一）被告交付如附表一編號1至8所示門號SIM卡，每一門號可
      獲得200元之報酬，而其獲取之報酬已花用殆盡乙情，業
      據被告於偵訊時供稱明確（偵九卷第35頁），是被告為本
      案犯行所獲得之報酬為1,600元（計算式：200元×8門號＝1
      ,600元），屬被告之犯罪所得，並未扣案，爰依刑法第38
      條之1第1項前段、第3項之規定宣告沒收，並於全部或一
      部不能沒收或不宜執行沒收時，追徵其價額。
（二）至附表二編號1至11所示告訴人及被害人遭詐欺所購買之
      儲值卡業經儲值於各該編號所示GASH會員編號帳戶內，固
      可認該等遊戲點數係身為正犯之該詐騙集團成員所取得之
      犯罪利得，惟依本案現存卷證資料，尚查無其他積極證據
      可資認定被告有因而分得此部分犯罪利得之事實，故爰不
      予宣告沒收或追徵。另被告所交付之附表一編號1至8所示
      門號SIM卡，固為該詐騙集團成員無正當理由取得而供犯
      罪所用，然未具扣案，且是否尚存在未明，考量門號SIM
      卡單獨存在不具刑法上之非難性，且對於被告犯罪行為之
      不法、罪責、刑度評價並無影響，對於沒收制度所欲達成
      或附隨之社會防衛亦無任何助益，本院認無沒收或追徵之
      必要，附此敘明。
據上論斷，應依刑事訴訟法第455條之1第1項、第3項、第369條
第1項前段、第364條、第299條第1項前段，判決如主文。
本案經檢察官子○○聲請簡易判決處刑、移送併辦及提起上訴，檢
察官顏郁山移送併辦，檢察官楊翊妘到庭執行職務。
中    華    民    國    111   年     9    月    21    日
                  刑事第七庭  審判長  法  官  周佑倫 
                                      法  官  蔡宜靜
                                      法  官  黄筠雅
以上正本證明與原本無異。
不得上訴。
中　　華　　民　　國　　111 　年　　9 　　月　　21　　日
    　　　　　　　　　　　　　　      書記官　郭力瑋　　
附錄本案論罪科刑法條
中華民國刑法第339條
意圖為自己或第三人不法之所有，以詐術使人將本人或第三人之
物交付者，處5 年以下有期徒刑、拘役或科或併科50萬元以下罰
金。
以前項方法得財產上不法之利益或使第三人得之者，亦同。
前二項之未遂犯罰之。
附表一
編號 行動電話門號 所屬電信公司 GASH會員帳號  1 0000000000 臺灣大哥大電信 TZ0000000000  2 0000000000 臺灣大哥大電信 OZ0000000000  3 0000000000 遠傳電信 MZ0000000000  4 0000000000 遠傳電信 BZ0000000000  5 0000000000 臺灣大哥大電信 XZ0000000000  6 0000000000 遠傳電信 RZ0000000000  7 0000000000 臺灣大哥大電信 WZ0000000000  8 0000000000 臺灣大哥大電信 ZZ0000000000 

附表二
編號 告訴人 （被害人） 詐騙時間、方式 儲值卡序號 儲值日期及金額（新臺幣） GASH會員帳戶  1 告訴人 丙○○ 詐騙集團某成員於109年12月23日20時55分許，以LINE帳號「88337」向丙○○佯稱：可比市價便宜交易虛擬遊戲幣及虛擬寶物云云，致丙○○陷於錯誤，依對方指示，先後於109年12月24日19時30分許、19時36分許，陸續購買右列GASH遊戲點數儲值卡，並於右列時間將右列儲值卡之點數，儲至右列GASH會員帳戶內。 0000000000 109年12月24日19時50分 OZ0000000000     1,000元     0000000000 109年12月24日19時50分      5,000元   2 告訴人 乙○○ 詐欺集團某成員於109年12月25日某時許，以LINE暱稱「林雅彤」與乙○○聯繫，佯稱：有在兼職性交易，需購買遊戲點數查證身分及作為性交易之費用云云，致乙○○陷於錯誤，依對方指示於109年12月25日19時53分許，陸續購買右列GASH遊戲點數儲值卡，並經乙○○告知購買之儲值卡序號、密碼後，由詐騙集團成員陸續於右列時間將右列儲值卡之點數，儲至右列GASH會員帳戶內。 0000000000 109年12月25日19時58分 MZ0000000000     1,000元     0000000000 109年12月25日20時許      1,000元   3 被害人 癸○○ 詐欺集團某成員於109年12月26日某時許，以LINE暱稱「雯雯」與癸○○聯繫，佯稱：購買點數可以翻倍，但是要押金云云，致癸○○陷於錯誤，依對方指示，於109年12月27日22時26分許，陸續購買右列GASH遊戲點數儲值卡，並經癸○○告知購買之儲值卡序號、密碼後，由詐騙集團成員陸續於右列時間將右列2張儲值卡之點數，儲至右列GASH會員帳戶內。 0000000000 109年12月27日22時38分 MZ0000000000     5,000元     0000000000 109年12月27日22時38分      5,000元   4 告訴人 庚○○ 詐欺集團某成員於109年12月26日19時24分許，以LINE暱稱「阿強」與庚○○聯繫，佯稱：有在兼職按摩服務，需購買遊戲點數當交易費用云云，致庚○○陷於錯誤，依對方指示，於109年12月26日20時45分許，陸續購買右列GASH遊戲點數儲值卡，並經庚○○告知購買之儲值卡序號、密碼後，由詐騙集團成員陸續於右列時間將右列2張儲值卡之點數，儲至右列GASH會員帳戶內。 0000000000 109年12月26日20時53分 BZ0000000000     1,000元     0000000000 109年12月26日20時51分      1,000元   5 告訴人 辛○○ 詐欺集團某成員於109年12月29日0時許，以LINE暱稱「櫻花（花朵圖案）怡~」與辛○○聯繫，佯稱：已經側錄其自慰影片，如果不購買遊戲點數處理便要外流云云，致辛○○陷於錯誤，依對方指示，於109年12月29日20時45分許，陸續購買右列GASH遊戲點數儲值卡，並經辛○○告知購買之儲值卡序號、密碼後，由詐騙集團成員陸續於右列時間將右列2張儲值卡之點數，儲至右列GASH會員帳戶內。 0000000000 109年12月29日20時51分 TZ0000000000     5,000元     0000000000 109年12月29日20時51分      5,000元   6 告訴人 甲○○ 詐欺集團某成員於110年1月17日20時許，以LINE暱稱「李曉莉」與甲○○聯繫，佯稱：有在兼職援交，需購買遊戲點數查證身分云云，致甲○○陷於錯誤，依對方指示，於110年1月17日21時30分許，陸續購買右列GASH遊戲點數儲值卡，經甲○○告知購買之儲值卡序號、密碼後，由詐騙集團成員陸續於右列時間將右列2張儲值卡之點數，儲至右列GASH會員帳戶內。 0000000000 110年1月17日 21時53分 OZ0000000000     5,000元     0000000000 110年1月17日 21時54分      5,000元   7 告訴人 己○○ 詐欺集團某成員於109年12月25日17時30分許，以LINE暱稱「林欣玲」與己○○視訊後，佯稱：有錄影取得影片，需購買遊戲點數才會將影片刪除云云，致己○○陷於錯誤，依對方指示，先後於109年12月25日22時25分許、22時31分許、23時37分許，陸續購買右列GASH遊戲點數儲值卡，經己○○告知購買之點數卡序號、密碼後，由詐騙集團成員陸續於右列時間將右列3張儲值卡之點數，儲至右列GASH會員帳戶內。 0000000000 109年12月25日23時41分 RZ0000000000     5,000元     0000000000 109年12月25日23時02分      5,000元     0000000000 109年12月25日22時53分 XZ0000000000     5,000元  8 告訴人 戊○○ 詐欺集團某成員於109年12月31日19時許，透過交友軟體woo talk認識戊○○，再以LINE暱稱「陳佳雯」與戊○○聯繫，佯稱：援交需購買遊戲點數查證身分云云，致戊○○陷於錯誤，依對方指示，於109年12月31日22時38分許，購買右列GASH遊戲點數儲值卡，經戊○○告知購買之點數卡序號、密碼後，由詐騙集團成員於右列時間，將右列1張儲值卡之點數，儲值至右列GASH會員帳戶內。 0000000000 109年12月31日22時42分 OZ0000000000     1,000元  9 告訴人 丑○○ 詐欺集團某成員於109年12月25日16時43分前之某時起，陸續以交友軟體tinder及通訊軟體LINE（暱稱「蔡可欣」）與丑○○聯繫，佯稱：援交需要購買點數為交易價金云云，致丑○○陷於錯誤，依對方指示，於109年12月26日0時10分許，購買右列GASH遊戲點數儲值卡，並告知購買之點數卡序號、密碼後，由詐騙集團成員於右列時間將右列1張儲值卡之點數，儲值至右列GASH會員帳戶內。 0000000000 109年12月25日23時27分 TZ0000000000     1,000元  10 告訴人 寅○○ 詐欺集團某成員於109年12月27日21時30分許，以LINE暱稱「可可」聯繫寅○○，佯稱：性交易須先購買遊戲點數查證身分云云，致寅○○陷於錯誤，依對方指示，於109年12月27日23時49分起至翌(28)日0時6分許，陸續購買右列GASH遊戲點數儲值卡，並告知購買之點數卡序號、密碼後，由詐騙集團成員於右列時間將右列5張儲值卡之點數，儲值至右列GASH會員帳戶內。 0000000000 109年12月28日0時14分  WZ0000000000     5,000元     0000000000 109年12月28日0時1分      5,000元     0000000000 109年12月28日0時14分      3,000元     0000000000 109年12月28日0時14分      1,000元     0000000000 109年12月27日23時59分      1,000元  11 告訴人 丁○○ 詐欺集團某成員於110年1月1日某時，透過交友軟體認識丁○○，再以LINE暱稱「李安納」聯繫丁○○，佯稱：有兼職按摩及性交易，須先購買遊戲點數查證是否為警察身分云云，致丁○○陷於錯誤，依對方指示，於110年1月2日17時46分許，購買右列GASH遊戲點數儲值卡，並告知購買之點數卡序號、密碼後，由詐騙集團成員於右列時間將右列1張儲值卡之點數，儲值至右列GASH會員帳戶內。 0000000000 110年1月2日17時55分  ZZ0000000000     1,000元  
卷宗標目對照表
1.臺北市政府警察局大安分局北市警安分刑字第11030080074號卷，稱警一卷； 2.臺南市政府警察局歸仁分局南市警歸偵字第1100183936號卷，稱警二卷； 3.新北市政府警察局土城分局110年1月20日新北警土刑字第1093742824號函卷，稱警三卷； 4.調查筆錄卷，稱警四卷； 5.新北市政府警察局土城分局偵查卷，稱警五卷； 6.臺北市政府警察局大同分局偵查卷，稱警六卷； 7.高雄市政府警察局鼓山分局高市警鼓分偵字第11072112500號卷，稱警七卷； 8.臺中市政府警察局第四分局中市警四分偵字第1100035285號卷，稱警八卷； 9.臺北市政府警察局信義分局刑事案件報告書卷，稱警九卷； 10.高雄市政府警察局仁武分局高市警仁分偵字第11072387400號卷，稱警十卷； 11.臺南市政府警察局第三分局南市警三偵字第1100668170號卷，稱警十一卷； 12.高雄市政府警察局仁武分局通緝案件移送書卷，稱警十二卷； 13.高雄市政府警察局仁武分局高市警仁分偵字第11070191100號卷，稱警十三卷； 14.臺灣橋頭地方檢察署110年度少連偵字第75號卷，稱少連偵卷； 15.臺灣橋頭地方檢察署110年度少連偵緝字第7號卷，稱少連偵緝卷； 16.臺灣橋頭地方檢察署110年度偵字第4580號卷，稱偵一卷； 17.臺灣橋頭地方檢察署110年度偵字第4897號卷，稱偵二卷； 18.臺灣橋頭地方檢察署110年度偵字第5987號卷，稱偵三卷； 19.臺灣橋頭地方檢察署110年度偵字第8755號卷，稱偵四卷； 20.臺灣橋頭地方檢察署110年度偵字第8769號卷，稱偵五卷； 21.臺灣橋頭地方檢察署110年度偵字第14196號卷，稱偵六卷； 22.臺灣橋頭地方檢察署111年度偵字第1217號卷，稱偵七卷； 23.臺灣橋頭地方檢察署111年度偵字第2044號卷，稱偵八卷； 24.臺灣橋頭地方檢察署111年度偵字第2045號卷，稱偵九卷； 25.臺灣橋頭地方檢察署111年度偵字第5327號卷，稱偵十卷； 26.臺灣橋頭地方檢察署111年度偵字第5913號卷，稱偵十一卷； 27.臺灣橋頭地方檢察署111年度偵字第5961號卷，稱偵十二卷； 28.臺灣橋頭地方檢察署110年度偵緝字第403號卷，稱偵緝一卷； 29.臺灣橋頭地方檢察署110年度偵緝字第404號卷，稱偵緝二卷； 30.臺灣橋頭地方檢察署110年度偵緝字第405號卷，稱偵緝三卷； 31.臺灣橋頭地方檢察署110年度偵緝字第406號卷，稱偵緝四卷； 32.臺灣橋頭地方檢察署110年度偵緝字第407號卷，稱偵緝五卷； 33.臺灣橋頭地方檢察署111年度偵緝字第285號卷，稱偵緝六卷； 34.臺灣橋頭地方檢察署111年度偵緝字第372號卷，稱偵緝七卷； 35.本院110年度簡字第1829號卷，稱簡卷； 36.本院111年度簡上字第53號卷，稱簡上卷。